臺灣板橋地方法院交通事件裁定　　　　96年度交聲字第1082號
原處分機關　交通部公路總局臺北區監理所
異　議　人
即受處分人　甲○○原名高子桓.
上列受處分人因違反道路交通管理處罰條例事件，對於交通部公
路總局臺北區監理所中華民國96年6 月22日所為之處分（原處分
案號：北監自裁字第裁40-HC0000000號），聲明異議，本院裁定
如下：
    主  文
異議駁回。
    理  由
一、按汽車駕駛人，駕駛執照業經註銷仍駕駛小型車或機器腳踏
    車者，處新臺幣（下同）六千元以上一萬二千元以下罰鍰，
    並當場禁止其駕駛，駕駛執照應扣繳之，道路交通管理處罰
    條例第21條第1 項第4 款、第4 項定有明文。
二、本件異議人即受處分人甲○○於民國95年8 月30日凌晨4 時
    49分許，駕駛車牌號碼2J-9960 號自用小客車行經臺中縣大
    里市○○路○ 段與東榮路口時，因駕駛執照業經註銷仍駕駛
    小型車，經臺中縣警察局交通警察隊警員當場攔停，以受處
    分人駕駛汽車有違反道路交通管理處罰條例第21條第1 項第
    4 款規定之行為製單舉發，經將舉發通知單送達於受處分人
    後，原處分機關以受處分人逾越應到案日限三十日內到案聽
    候裁決，認受處分人有駕駛執照業經註銷仍駕駛小型車之違
    規行為，依道路交通管理處罰條例第21條第1 項第4 款、違
    反道路交通管理事件統一裁罰基準表之規定，於96年6 月22
    日裁處受處分人罰鍰一萬元，駕駛執照應扣繳之。
三、本件受處分人高子桓對其於95年8 月30日凌晨4 時49分許，
    駕駛車牌號碼2J-9960 號自用小客車行經臺中縣大里市○○
    路○ 段與東榮路口時，為警攔停舉發之事實並不爭執，且有
    臺中縣警察局中縣警交字第HC0000000 號舉發違反道路交通
    管理事件通知單影本附卷可稽，已可認定，惟辯稱：關於違
    規裁罰，伊實在不懂，何時法律改變成要吊銷、註銷駕照，
    伊月薪只有二萬元，雙親年邁，實在無力負擔云云。然查：
    (一)異議人前於90年12月27日下午4 時49分因在設有禁止超車
    路段超車，另案經原處分機關於91年11月12日裁處罰鍰二千
    四百元，經合法送達後，未經聲明異議而確定，詎異議人逾
    期拒不繳納罰鍰，經原處分機關依修正前道路交通管理處罰
    條例第65條第1 項、第67條第3 項規定，自91年12月13日起
    易處吊扣駕駛執照三個月，並限於91年12月27日前繳送執行
    ，惟異議人仍未限期繳送，乃於91年12月28日起易處吊銷其
    駕駛執照，並逕行註銷，而依規定自91年12月28日起一年內
    不得重新考領駕駛執照，此有卷附之北監五字第裁40-JA000
    0000號裁決書、中華民國郵政掛號郵件收件回執聯及交通部
    公路總局臺北區監理所北監自字第0962007916號函在卷可憑
    ，是異議人於本件舉發違規時，因前案罰鍰未繳，又未依限
    繳送駕駛執照供吊扣三月，為公路主管機關自91年12月28日
    起易處吊銷駕駛執照，並逕行註銷，於一年內不得重新考領
    駕照甚明。(二)再者卷附之交通部公路總局臺北區監理所於91
    年11月12日所為之北監五字第裁40-JA0000000號裁決書，已
    於91年11月19日以郵政掛號函件郵寄送達，且為異議人簽收
    並親簽有「高子桓」字樣之署名，有中華民國郵政掛號郵件
    回執聯影本在卷可稽，足認異議人前經依法執行逕行註銷駕
    駛執照之處分，業經臺北區監理所製開裁決書並掛號郵寄送
    達，已依法合法送達。異議人既未就該案合法聲明異議（嗣
    異議人遲至96年6 月20日始具狀聲明異議部分，另經本院以
    96年度交聲字第1077號裁定異議駁回在案，附此敘明），則
    於該處分確定後，原處分機關當依裁決書上明載之方法而為
    執行，異議人於此就倘未依裁決主文繳納任何罰鍰，則對最
    終定遭逕行註銷駕照之執行結果，自當明知。異議人猶執上
    情置辯，以自己之財務困難云云為由，欲為解免責任，顯不
    可採。本件事證明確，受處分人有上述違規行為洵堪認定。
四、綜上所述，受處分人確有於上開時、地因駕駛執照業經註銷
    仍駕駛小型車之違規行為，從而原處分機關依道路交通管理
    處罰條例第21條第1 項第4 款、違反道路交通管理事件統一
    裁罰基準表之規定，裁處受處分人罰鍰一萬元，核無違誤，
    本件受處分人之異議為無理由，自應將其異議駁回。
據上論斷，應依道路交通案件處理辦法第19條，裁定如主文。
中　　華　　民　　國　　96　　年　　11　　月　　30　　日
                  交通法庭    法　官  張江澤
以上正本證明與原本無異。
如不服本裁定，應於送達後5日內，向本院提出抗告狀。
                              書記官　林怡秀
中　　華　　民　　國　　96　　年　　11　　月　　30　　日
